# 已计提跌价准备的存货退回如何会计处理？

提问人：阿喀琉斯 ws 时间：2017-12-28 11:31:56
如题。公司几年前从关联方采购一批存货，后来计提了跌价准备，今年退回给了该关联方，请问这种情况如何进行会计处理？

回答人：chenyiwei
请说明具体交易背景？为何要退货？退货价格如何确定？是否意味着关联方为本企业承担存货跌价损失，这是否公允？